pipeline/tests/fixtures/hunspell_natura/pt_PT.aff
# FIXTURE SINTÉTICA — não é o dicionário Natura.
# Reproduz o formato Hunspell com um punhado de regras reais do português,
# escolhidas para exercitar: strip total (supletivas), classes de caracteres,
# bandeiras de continuação e produto cruzado com prefixo.
SET UTF-8
TRY esaoirdntcumlpvghqbfzjxywkASOEIRDNTCUMLPVGHQBFZJXYWK

NEEDAFFIX !

# prefixo de repetição, com produto cruzado
PFX R Y 1
PFX R 0 re .

# plural simples
SFX S Y 2
SFX S 0 s [aeiou]
SFX S 0 es [^aeiouls]

# plural de -l  (telemóvel -> telemóveis)
SFX L Y 1
SFX L l is l

# género e número do adjetivo em -o (ensonado -> ensonada/os/as)
SFX A Y 3
SFX A 0 s o
SFX A o a o
SFX A o as o

# caber: pretérito forte e presente
SFX V Y 3
SFX V aber ouberam caber
SFX V aber oubesse caber
SFX V er emos caber

# pôr: supletivo, strip do lema inteiro
SFX P Y 3
SFX P pôr pusesse pôr
SFX P pôr puseram pôr
SFX P pôr ponho pôr

# fazer: pretérito forte, cruzável com o prefixo re-
SFX F Y 3
SFX F azer izeram fazer
SFX F azer izesse fazer
SFX F azer aremos fazer
